【裁判字號】    99,訴,694
【裁判日期】    990730
【裁判案由】    違反毒品危害防制條例
【裁判全文】
臺灣屏東地方法院刑事判決               99年度訴字第694號
公  訴  人  臺灣屏東地方法院檢察署檢察官
被      告  甲○○
上列被告因違反毒品危害防制條例案件，經檢察官提起公訴（
99年度毒偵字第653 號），因被告就被訴事實為有罪之陳述，經
本院告知簡式審判程序意旨，並聽取公訴人及被告之意見後，本
院合議庭裁定由受命法官獨任依簡式審判程序審理，判決如下：
    主  文
甲○○施用第一級毒品，累犯，處有期徒刑玖月，扣案之海洛因
壹包（驗後淨重零點零捌公克）沒收銷燬；又施用第二級毒品
，累犯，處有期徒刑伍月，扣案之甲基安非他命壹包（毛重零點
陸公克）沒收銷燬。應執行有期徒刑壹年，扣案之海洛因壹包（
驗後淨重零點零捌公克）、甲基安非他命壹包（毛重零點陸公
克）均沒收銷燬。
    事  實
一、甲○○前於：
  (一)民國87年間因施用毒品案件，經本院以87年度毒聲字第264
    號裁定送觀察、勒戒，認有繼續施用毒品之傾向，經本院以
    87年度毒聲字第446 號裁定令入戒治處所施以強制戒治，87
    年9 月3 日入戒治處所執行，嗣經本院以88年度毒聲字第17
    3 號裁定停止強制戒治，所餘戒治期間交付保護管束，88年
    2 月11日因停止處分出監，並經臺灣屏東地方法院檢察署檢
    察官以88年度戒毒偵字第52號處分書為不起訴處分確定；同
    年間復因竊盜案件，經本院以87年度易字第1290號判決判處
    有期徒刑1 年2 月確定，88年2 月11日入監執行，89年4 月
    1 日因縮短刑期執畢出監。
  (二)89年間又因施用毒品案件，經本院以89年度毒聲字第1711號
    裁定令入戒治處所施以強制戒治，嗣經本院以89年度毒聲字
    第2726號裁定停止強制戒治，所餘戒治期間交付保護管束，
    89年7 月21日入監執行，89年12月29日因停止其處分出監，
    惟被告因違反保護管束應遵守事項情節重大，再經本院以90
    年度毒聲字第317 號裁定撤銷停止強制戒治令入戒治處所施
    以強制戒治，90年3 月26日入監，90年10月16日因續徒刑出
    監；刑事追訴部分，經本院以89年度易字第1113號判決判處
    有期徒刑8 月、4 月確定。90年間因竊盜案件，經臺灣高等
    法院高雄分院以90年度上易字第1049號判決判處有期徒刑1
    年10月確定；又因違反槍砲彈藥刀械管制條例案件，經本院
    以90年度訴字第442 號判決判處有期徒刑1 年，併科罰金新
    台幣10萬元確定；另因施用毒品案件，經臺灣高等法院高雄
    分院以90年度上訴字第1615號判決判處有期徒刑1 年4 月、
    7 月確定。上述案件，復經本院以96年度聲減字第1352號裁
    定減刑為4 月、2 月、1 年10月、6 月併科罰金新台幣5 萬
    元、8 月、3 月15日，應執行有期徒刑3 年9 月，併科罰金
    新台幣5 萬元。90年10月16日入監，95年3 月3 日因縮短刑
    期假釋出監，所餘刑期交付保護管束，保護管束於96年3 月
    8 日期滿，假釋未經撤銷，以已執行論。
  (三)96年間復因施用毒品案件，經本院以96年度毒聲字第107 號
    裁定送觀察、勒戒，認有繼續施用毒品之傾向，復經本院以
    96 年 度毒聲字第193 號裁定令入戒治處所施以強制戒治，
    96 年6月27日入戒治處所執行，97年5 月16日因停止其處分
    出監，並經臺灣屏東地方法院檢察署檢察官以97戒毒偵字第
    48 號處分書為不起訴處分確定。
  (四)96年間復因竊盜等案件，經本院以96年度易字第135 號判決
    判處有期徒刑8 月確定，嗣經本院以96年度聲減字第1352號
    裁定減刑為有期徒刑4 月確定。97年間再因竊盜案件，經本
    院以97年度易字第239 號判決判處並減刑為有期徒刑7 月確
    定。上該二案件，復經本院以97年度聲字第1234號裁定應執
    行有期徒刑10月確定，97年5 月16日入監，98年3 月4 日因
    縮短刑期執畢出監。
二、詎甲○○仍不知悔改，復基於施用第一、二級毒品之犯意，
    於99年3 月16日12時許，在屏東縣長治鄉○○村○○路「長
    治納骨塔」旁廁所內，先將海洛因參入香菸內吸食之方式，
    施用第一級毒品海洛因1 次，再將甲基安非他命置於鋁箔紙
    上，以火燒烤後吸食所產生煙霧之方式，施用第二級毒品甲
    基安非他命1 次，嗣於99年3 月17日15時20分許，在屏東縣
    內埔鄉○○村里○路311 號前，因另涉竊盜案件為警查獲，
    扣得海洛因1 包（驗後淨重0.038 公克）、甲基安非他命1
    包（毛重0.6 公克），經警對其採尿送驗，其尿液中檢出海
    洛因代謝後之嗎啡、甲基安非他命陽性反應，始查悉上情。
三、案經屏東縣政府警察局移送臺灣屏東地方法院檢察署檢察官
    偵查起訴。
    理  由
一、前揭施用第一級毒品海洛因及第二級毒品甲基安非他命之犯
    罪事實，除據被告甲○○於偵查中及本院審理時均供承不諱
    ，其前揭時地為警查獲後經採尿送台灣檢驗科技股份有限公
    司檢驗，檢驗結果呈現嗎啡及甲基安非他命雙重陽性反應，
    有該公司濫用藥物尿液檢驗報告1 紙在卷。復有扣案海洛因
    、甲基安非他命各1 包在卷足證。而扣案之物，分別驗出海
    洛因及甲基安非他命成分，有高雄市立凱旋醫院濫用藥物成
    品檢驗鑑定書1 紙，及屏東縣政府警察局毒品初步念醫院檢
    驗報告1 紙、照片1 張附卷可參。足認被告甲○○自白施用
    海洛因及甲基安非他命與事實相符，應可採信。本件事證明
    確，應依法論科。
二、按海洛因及甲基安非他命分別為毒品危害防制條例第2 條第
    2 項第1 款、第2 款規定之第一級、第二級毒品，除法律另
    有規定者外，不得持有、施用。核被告甲○○所為，係犯毒
    品危害防制條例第10條第1 項之施用第1 級毒品罪，及同條
    第2 項之施用第2 級毒品罪。其施用前持有海洛因及甲基安
    非他命之低度行為，應各為施用之高度行為所吸收，均不另
    論罪。被告所犯上開2 罪間犯意各別，行為互異，應分別論
    罪，合併處罰。又被告於96年間因竊盜等案件，經本院以96
    年度易字第135 號判決判處有期徒刑8 月確定，嗣經本院以
    96年度聲減字第1352號裁定減刑為有期徒刑4 月確定。97年
    間再因竊盜案件，經本院以97年度易字第239 號判決判處並
    減刑為有期徒刑7 月確定。上該二案件，復經本院以97年度
    聲字第1234號裁定應執行有期徒刑10月確定，97年5 月16日
    入監，98年3 月4 日因縮短刑期執畢出監等情，有臺灣高等
    法院被告全國前案紀錄表1 份附卷足按。其於5 年以內再故
    意犯本件有期徒刑以上之罪，依刑法第47條第1 項規定，應
    論以累犯，並加重其刑。
三、爰審酌被告甲○○之年齡、品行、智識程度、犯罪手段、對
    於法益侵害之程度，被告曾因施用毒品而經法院裁定施以觀
    察、勒戒及戒治，又犯本件施用毒品犯行，雖其欠缺悔悟、
    遷善之決心，然因施用毒品僅係戕害其自己身心並無加害他
    人，且此次施用毒品次數僅2 次等一切情狀，分別量處如主
    文所示之刑，並定其應執行之刑。
四、扣案之海洛因1 包（驗後淨重0.038 公克）、甲基安非他命
    1 包（毛重0.6 公克），分別含有海洛因、甲基安非他命成
    分，有高雄市立凱旋醫院濫用藥物成品檢驗鑑定書1 紙，及
    屏東縣政府警察局毒品初步念醫院檢驗報告1 紙、照片1 張
    附卷可參，均應依毒品危害防制條例第18條第1 項前段規定
    ，沒收銷燬之。
據上論斷，應依刑事訴訟法第273 條之1 第1 項、第299 條第1
項前段，毒品危害防制條例第10條第1 項、第2 項、第18條第1
項前段，刑法第11條、第47條第1 項、第51條第5 款，判決如主
文。
本案經檢察官李秀玲到庭執行職務
中    華    民    國    99    年    7     月    30    日
                  刑事第二庭      法  官  簡光昌
以上正本證明與原本無異。
如不服本判決應於收受本判決送達後10日內向本院提出上訴書狀
，其未敘述上訴理由者，並得於提起上訴後20日內向本院補提理
由書狀（均須按他造當事人之人數附繕本）「切勿逕送上級法院
」。
中    華    民    國    99    年    7     月    30    日
                                  書記官  黃佳惠
附錄法條
毒品危害防制條例第10條
施用第一級毒品者，處 6 月以上 5 年以下有期徒刑。
施用第二級毒品者，處 3 年以下有期徒刑。

司法院資訊處製作；財團法人民間司法改革基金會備份。
